# 求助陈版和各位，长投和合并企业报表对于顺流交易抵消比例的问题。

提问人：讲道理嘛 时间：2017-05-07 17:40:18
在长投准则十三条， 投资方计算确认应享有或应分担被投资单位的净损益时，与联营企业、合营企业之间发生的未实现内部交易损益按照应享有的比例计算归属于投资方的部分，应当予以抵销，在此基础上确认投资收益。
那么此时顺流交易，假设未实现利润 100 万，股权比例20%，“只确认归属于联营企业其他投资者的损益”，也就是抵消掉 20 万。
合并财务报表准则三十六条， 母公司向子公司出售资产所发生的未实现内部交易损益，应当全额抵销“归属于母公司所有者的净利润”。 这个问题以前 2015 年在本论坛提过，我认真阅读了相关回答，结论是 顺流全额抵，逆流按比例抵，子与子之间按比例抵。
那么此时还是 100 万顺流交易，持股比例80%，抵消 100 万。
为什么相同的理论基础下，对于类似经济活动的内部交易抵消，处理的要求出现差别呢？

回答人：chenyiwei
子公司的资产、负债和损益 100 ％都要纳入合并报表，在此基础上分出归属于少数股东的权益和损益，所以母子公司之间的内部交易应 100 ％抵销，但未实现的逆流、平流交易损益的抵销影响需按合并报表准则第三十六条规定分配给少数股权。 对联营、合营企业的权益法核算属于“单行合并”也就是仅仅把在被投资企业的净资产、净利润中所享有的份额以“长期股权投资”和“投资收益”的形式体现在本企业报表中，而不反映归属于其他股东的部分。所以与联营、合营企业之间的内部交易未实现损益也就只能按比例抵销。